臺灣新竹地方法院民事簡易判決
110年度竹北簡字第322號
原      告  劉韻婷  

被      告  鄭程允  


上列當事人間損害賠償事件，本院於民國110年11月2日辯論終結
，判決如下：
    主  文
原告之訴及假執行之聲請均駁回。
訴訟費用由原告負擔。
    事實及理由
一、原告主張：
(一)原告於民國(下同)109年8月27日使用平板電腦時發現被告之
    社交軟體Facebook未登出，且與訴外人黃筱茜聊天曖昧訊息
    內容提及：「記得拍性感照給我看」、「老婆我們用賴(LIN
    E)聊吧」、「邊拉邊抽真棒」、「等我放假我幫你洗」、「
    洗一洗然後放進去」、「可能還是會被你寵出來」、「你也
    會被我寵」、「那也要不能拋棄我啊」、「放心不會的」等
    語，足證被告與該名女子對話明顯逾越男女一般交友界線，
    已侵害原告為被告配偶之權益。
(二)對被告答辯之陳述：
　　被告雖自始否認該帳號為伊所有，然該平板電腦僅兩造可以
    拿到，怎麼可能是別人的帳號，原告尚有被告以自己帳號傳
    給他小帳號的資料，足證該帳號為被告所有。　　
(三)為此，爰依侵權行為之法律關係提起本件訴訟，並聲明：被
    告應給付原告150,000元；願供擔保，請准宣告假執行。
二、被告則以：該帳號並非伊所有，對話也非伊所傳，伊也不認
    識訴外人黃筱茜等語，資為抗辯，並聲明：原告之訴駁回。
三、本院之判斷
(一)按因故意或過失，不法侵害他人之權利者，負損害賠償責任
    ；故意以背於善良風俗之方法，加損害於他人者亦同。不法
    侵害他人之身體、健康、名譽、自由、信用、隱私、貞操，
    或不法侵害其他人格法益而情節重大者，被害人雖非財產上
    之損害，亦得請求賠償相當之金額。前2 項規定，於不法侵
    害他人基於父、母、子、女或配偶關係之身分法益而情節重
    大者，準用之。民法第184 條第1 項及第195 條第1 項前段
    、第3 項分別定有明文。申言之，不法侵害他人基於配偶關
    係之身分法益而情節重大者，被害人雖非財產上之損害，亦
    得請求賠償相當之金額，且此不法侵害行為不以侵權行為人
    間有通姦、相姦為限，其情節是否重大，則應視個案侵害程
    度、損害狀況、被害人之痛苦程度及忍受能力等個別情事客
    觀判斷之。次按當事人主張有利於己之事實者，就其事實有
    舉證之責任，民事訴訟法第277 條定有明文。又民事訴訟如
    係由原告主張權利者，應先由原告負舉證之責，若原告先不
    能舉證，以證實自己主張之事實為真實，則被告就其抗辯事
    實即令不能舉證，或其所舉證據尚有疵累，亦應駁回原告之
    請求（最高法院17年上字第917號判例要旨可資參照）。本
    件原告主張被告與訴外人黃筱茜有不正當交往之行為，然為
    被告所否認，自應由原告就此有利於己之事實負舉證之責。
(二)原告主張之前開事實，業據提出被告與訴外人黃筱茜Messen
    ger對話紀錄為證（見本院竹北司簡調卷第2至8頁），被告
    雖否認為其帳號及對話內容均非伊所為云云，然本件係因原
    告於109年8月27日使用兩造共用之平板電腦時發現被告之社
    交軟體Facebook帳號未登出所見之對話內容，該平板電腦及
    所使用之門號皆為被告所有，僅兩造可使用，此亦為被告所
    不否認，且「程陣充」為被告另創設之小帳號，被告曾以自
    己帳號傳送汽車照片至「程陣充」帳號，此有本院110年11
    月2日言詞辯論筆錄在卷可稽(見本院卷第36頁)，而「程陣
    充」即為被告姓名「甲○○」相似文字之重組，已足使本院相
    信「程陣充」之帳號為被告所有，被告雖抗辯該帳號為其友
    人但不知其姓名云云，然依通常經驗，平板電腦為個人使用
    行動裝置及應用程式之物品，其中多載有個人使用應用程式
    之社群帳號、及與他人之通聯對話、照片等電磁紀錄，殊難
    想像該平板電腦於未遺失或程式遭入侵之情況下有被告所不
    知姓名之人可以使用該平板電腦，參以本件至言詞辯論終結
    前，均未見被告舉證以實其說，所辯自不足採。應認前開內
    容確為被告與訴外人黃筱茜之通訊軟體對話。
(三)惟查，觀諸被告與訴外人黃筱茜之通訊軟體對話內容，諸如
    「被告：記得拍性感照給我看」、「被告：老婆我們用賴(L
    INE)聊吧」、「被告：邊拉邊抽真棒」、「黃筱茜：噁心鬼
    。髒死了。我要去洗澡。早上起來在洗頭。可是我好懶。我
    邊跟你聊邊洗」、「被告：等我放假我幫你洗」、「黃筱茜
    ：頭也要唷」、「被告：好的。好好看。我的寶具真厲害」
    、「被告：洗一洗然後就放進去」、「黃筱茜：可能還是會
    被你寵出來。你也會被我寵」、「黃筱茜：那也要你不能拋
    棄我啊」、「被告：放心不會的」等文字及貼圖（見調解卷
    第2至8頁），其內容雖可見被告與訴外人黃筱茜有相互關心
    之情或煽情言語，惟細繹其中對話脈絡，顯與黃筱茜洗頭過
    程有關，原告認被告傳遞「邊拉邊抽真棒」等語即為暗示二
    人性器官抽插，尚屬其個人主觀臆測。是前開曖昧、輕 浮
    言語，或為其等間一時之戲謔之詞，尚難據此認定被告有逾
    越一般男女社交行為之界限。再者，當今社會或因工作、求
    學，或因鄰里、社團等關係，縱締結婚姻，其人際關係不可
    能僅侷限在夫妻關係而已，一般男女社交行為實不可避免，
    是被告與訴外人黃筱茜在通訊軟體上使用上述文字或圖示，
    縱有不妥或使人產生其等間有不當交往之聯想，惟終究僅屬
    道德層次上之非議，在無其他確實證據證明被告與黃筱茜間
    有何逾越婚姻倫理以外之諸如性行為或其他親密行為之不正
    當交往關係下，亦難遽認被告之行為已侵害原告之配偶權而
    情節重大。
(四)綜上，本件原告所舉證據不足證明被告有何侵害其配偶權之
    行為，雖被告行為固有可議之處，然未達情節重大之程度，
    核與民法第184 條及第195 條規定之要件不合，是原告請求
    被告為侵權行為損害賠償，即屬無據，故本件就原告所得請
    求金額若干之爭點，即無庸再予論酌之必要，併此敘明。
四、綜上所述，原告本於前揭原因事實，依民法第18條第2 項、
    第184條、第195條第1 項規定，請求被告給付15萬元，及自
    起訴狀繕本送達翌日起至清償日止，按週年利率5 ％計算之
    利息，為無理由，應予駁回。又原告之訴既經駁回，其假執
    行之聲請亦失所附麗，應予駁回。
五、本件事證已臻明確，兩造其餘攻擊防禦方法及舉證，核與判
    決結果無影響，爰不予一一論述，併此敘明。
六、訴訟費用負擔之依據：民事訴訟法第78條。 　　
中　　華　　民　　國　　110 　年　　11　　月　　16　　日
                      竹北簡易庭法　官　楊明箴
以上正本係照原本作成。
如對本判決上訴，須於判決送達後20日內向本院提出上訴狀。如
委任律師提起上訴者，應一併繳納上訴審裁判費。
中　　華　　民　　國　　110 　年　　11　　月　　22　　日
                                書記官　劉亭筠